ACORDAO-COMPLETO-2435511

ACÓRDÃO 13952/2020 ATA 43/2020 - SEGUNDA CÂMARA

VISTO, relatado e discutido o ato de reforma de Orli Francisco Padilha, submetido à apreciação desta Corte de Contas, para fins de registro, nos termos do art. 71, inciso III, da Constituição Federal.
		ACORDAM os ministros do Tribunal de Contas da União, reunidos em sessão da 2ª Câmara, ante as razões expostas pela relatora, e com fundamento nos artigos 71, incisos III e IX, da Constituição Federal de 1988, 1º, inciso V, e 39, inciso II, da Lei 8.443/1992, 1º, inciso VIII, 259, inciso II, 260, §5º, e 262 do Regimento Interno, bem como na Súmula TCU 106, em: 
9.1. considerar ilegal o ato em análise, negando-lhe registro; 
9.2. determinar ao Comando do Exército que: 
9.2.1. no prazo de 15 (quinze) dias, a contar da ciência desta deliberação, cesse pagamentos decorrentes do ato impugnado, sob pena de ressarcimento das quantias pagas indevidamente e responsabilização solidária da autoridade competente; 
9.2.2. dê ciência desta deliberação a Orli Francisco Padilha, alertando-o de que o efeito suspensivo proveniente de eventual interposição de recursos no TCU não o eximirá da devolução dos valores indevidamente recebidos após a notificação, em caso de desprovimento dos apelos; 
9.2.3. no prazo de 30 (trinta) dias, a contar da ciência deste acórdão, encaminhe a este Tribunal, por cópia, comprovante da data em que o interessado dele tomar conhecimento;
9.2.4. emita novo ato, em que seja suprimida a irregularidade apontada, e o submeta a esta Corte para nova apreciação.

Ato de concessão de reforma a Orli Francisco Padilha submetido à apreciação do Tribunal de Contas da União, nos termos do art. 71, inciso III, da Constituição Federal

Segunda Câmara

Comando do Exército (Terceira Região Militar).

3. Interessado: Orli Francisco Padilha (CPF XXX.428.500-XX).

13.1. Ministros presentes: Augusto Nardes (na Presidência), Aroldo Cedraz, Raimundo Carreiro e Ana Arraes (Relatora).
13.2. Ministros-Substitutos presentes: Marcos Bemquerer Costa e André Luís de Carvalho.

ANA ARRAES

Trata-se do ato de concessão de reforma de Orli Francisco Padilha, submetido à apreciação do Tribunal de Contas da União, nos termos do art. 71, inciso III, da Constituição Federal. 
2. 	O ato foi cadastrado e disponibilizado ao TCU por intermédio do Sistema de Apreciação e Registro de Atos de Admissão e Concessões (Sisac) , na forma do art. 2º, caput, e incisos I a IV, e do art. 4º, caput, da Instrução Normativa TCU 55/2007.
3. 	Na instrução inicial, a unidade técnica destaca que o militar ocupava na ativa o posto de 1º Tenente, quando passou para a reserva remunerada em 5/10/2006. Em 3/11/2013, foi reformado por idade, com proventos baseados no posto de Major, ou seja, 2 postos acima, contrariando o art. 34 da Medida Provisória 2.215/10/2001 e o art. 50 da Lei 6.880/1980, na sua redação original. 
4.	Em razão disso, a Sefip propõe que o ato seja julgado irregular, negando-lhe o registro. Sugere, ainda, dispensar o ressarcimento das quantias indevidamente recebidas de boa-fé pelo interessado e determinações corretivas ao Comando do Exército.
5. 	O Ministério Público junto ao TCU acompanha a unidade técnica.
	É o Relatório.

não há.

Procurador Sérgio Ricardo Costa Caribé.

REFORMA. Percepção de proventos dois postos acima do que o militar ocupava na atividade. Violação ao art. 34 da Medida Provisória 2.215-10/2001. Ilegalidade do Ato. Negativa de Registro. Determinações.

REFORMA (REFO)

Secretaria de Fiscalização de Pessoal (Sefip).

Trata-se do ato de reforma de Orli Francisco Padilha, submetido à apreciação desta Corte de Contas, para fins de registro, nos termos do art. 71, inciso III, da Constituição Federal.  
2.	A unidade técnica propõe a ilegalidade do ato e a negativa de registro. Destaca que o militar ocupava o posto de 1º Tenente na ativa, quando passou para a reserva remunerada. Em 3/11/2013, foi reformado por idade, com proventos baseados no posto de Major, ou seja, 2 postos acima, contrariando o art. 34 da Medida Provisória 2.215-10/2001 e o art. 50 da Lei 6.880/1980, na sua redação original.
3.	Acompanho a proposta da unidade técnica. De fato, o art. 34 daquela medida provisória, que alterou a sistemática da remuneração dos militares das Forças Armadas, dispõe que:
"Art. 34.  Fica assegurado ao militar que, até 29 de dezembro de 2000, tenha completado os requisitos para se transferir para a inatividade o direito à percepção de remuneração correspondente ao grau hierárquico superior ou melhoria dessa remuneração." (grifo nosso) 
4.	Recordo que, mesmo na redação original do Estatuto dos Militares, não havia previsão de percepção de proventos com dois postos acima do ocupado na ativa. Com efeito, assim dispunha o art. 50, II, da Lei 6.880/1980 (redação original) :
"Art. 50. São direitos dos militares:
 (...) 
II - a percepção de remuneração correspondente ao grau hierárquico superior ou melhoria da mesma quando, ao ser transferido para a inatividade, contar mais de 30 (trinta) anos de serviço" (grifo nosso) 
5.	Diante disso, julgo o ato de reforma ilegal, negando-lhe registro. Dispenso o ressarcimento das quantias indevidamente recebidas de boa-fé, nos termos da Súmula 106 do TCU, e faço determinações corretivas ao Comando do Exército. 
	Voto por que o Tribunal adote a minuta de acórdão que submeto à consideração deste Colegiado.
TCU, Sala das Sessões Ministro Luciano Brandão Alves de Souza, em 1 de dezembro de 2020.
ANA ARRAES 
Relatora